【裁判字號】    89,易,1379
【裁判日期】    890705
【裁判案由】    竊盜
【裁判全文】
臺灣臺南地方法院刑事判決                        八十九年度易字第一三七九號
    公  訴  人  臺灣台南地方法院檢察署檢察官
    被      告  乙○○
右列被告因竊盜案件，經檢察官提起公訴（八十九年度偵緝字第四○八號），本院判
決如左：
    主      文
乙○○竊盜，累犯，處拘役拾日。
    事      實
一、乙○○於民國（下同）八十七年間因犯誣告罪，經台灣嘉義地方法院判處有期徒
    刑五月確定，並於八十八年七月二十三日執行完畢，猶不知悔改，復意圖為自己
    之不法所有，於八十九年一月一日下午二十三時三十分許，在台南縣白河鎮衛生
    所前，趁深夜四下無人之際，以雙手伸入置於該處署名「慈褔慈善會」之舊衣回
    收箱內，竊取箱內舊衣物一批（裝成數袋），共重約一百十五公斤，價值約新台
    幣九百元。得手後，乙○○將上開竊得之舊衣物搬放在其所駕駛之自小貨車（未
    懸掛車牌）上時，為巡邏員警當場查獲。
二、案經台南縣警察局報請台灣台南地方法院檢察署檢察官偵查起訴。
    理      由
一、訊據被告乙○○矢口否認有於右揭時地竊取舊衣回收箱內之衣物，辯稱：伊當時
    係向友人李春波借用其所有之自小貨車，欲充作其吸食毒品之隱蔽場所，根本不
    知道其友人在車上放置何物，但嗣後卻遇見警察巡邏，伊因擔心其施用毒品之犯
    行被發覺，才故意謊稱其在偷衣服，以免警員查到伊身旁之毒品。至嗣後檢察官
    偵訊時，伊因擔憂檢察官將之移送毒品戒治，然伊實無竊取衣服之行為云云。惟
    查，右揭是實業據被告於警局初訊及檢察官偵查時均坦認不諱，核與證人即「慈
    福慈善會」嘉南地區負責人甲○○於警訊及偵查時之指訴情節相符，並有扣押書
    、贓物認領保管單各乙份在卷可證，且被告係警員巡邏至台南縣白河鎮衛生所時
    當場查獲其在搬運舊衣回收箱內之物品等情，亦有現場照片四張附卷可稽。況被
    告於查獲地點所駕駛之自小貨車，係登記為林進欽所有，有卷附車籍作業系統查
    詢認可資料單乙份可證，而證人林進欽亦於警訊時證稱：該車係被告委託伊以自
    耕農身分代其購買者，但因被告都不繳付稅金，所以伊便於八十七年九月間向監
    理單位辦理報廢手續等語（見警訊卷八十九年一月二日筆錄），且被告於警訊時
    亦曾提及該車之其他使用人尚有林和興、洪義順等人，但均未提及有「李春波」
    之人使用該車（見警訊卷同日筆錄），然被告至本院審理時卻改稱該車實為「李
    春波」所有並使用乙節，已難令人置信，且經本院訊及該人之年籍及處所資料，
    被告又無以言對，則被告於審判中始翻異前詞，要屬卸飾之詞，殊無可採。綜此
    ，本件事證已臻明確，被告犯行堪以認定，應依法論科。
二、核被告乙○○所為，係犯刑法第三百二十條第一項之竊盜罪。又被告前於八十七
    年間，因犯誣告罪，經台灣嘉義地方法院判處有期徒刑五月確定，並於八十八年
    七月二十三日執行完畢等情，有台灣台南地方法院檢察署刑案資料查註紀錄表在
    卷可按，其於五年之內再犯本件有期徒刑以上之罪，為累犯，應依法加重其刑。
    爰審酌被告素行不佳，未思以正當途徑獲取財物，卻逕以他人捐獻救濟物品為其
    行竊標的，及其犯罪手段、所得利益不高、犯罪後於本院審理時飾詞巧辯其犯行
    等一切情狀，處如主文所示之刑，以資懲儆。
據上論斷，應依刑事訴訟法第二百九十九條第一項前段、刑法第三百二十條第一項、
第四十七條，罰金罰鍰提高標準條例第一條前段，判決如主文。
本案經檢察官陳明進到庭執行職務。
中      華      民      國    八十九    年      七      月      五      日
                                  臺灣臺南地方法院刑事第二庭
                                          法  官   林彥君
右正本證明與原本無異。
如不服本判決，應於判決送達後十日內，向本院提出上訴狀。
                                          書記官   黃若萍
中    華    民    國      八十九        年     七    月     五     日


司法院資訊處製作；財團法人民間司法改革基金會備份。
